【裁判字號】    91,上易,205
【裁判日期】    920423
【裁判案由】    恐嚇
【裁判全文】
臺灣高等法院花蓮分院刑事判決                    九十一年度上易字第二五號
    上  訴  人  臺灣花蓮地方法院檢察署檢察官
    被      告  甲○○
    選任辯護人  吳明益律師
右上訴人因被告恐嚇案件，不服臺灣花蓮地方法院九十一年度易字第二○七號中華民
國九十一年十月十六日第一審判決 (起訴案號：臺灣花蓮地方法院檢察署九十一年度
偵字第八五○號)，提起上訴，本院判決如左：
    主  文
原判決撤銷。
甲○○以加害生命之事，恐嚇他人，致生危害於安全，處有期徒刑參月，如易科罰金
，以參佰元折算壹日。
    事  實
一緣乙○○因懷疑甲○○與其妻吳辰珮交往，而於民國（下同）九十一年二月二十二
  下午十四時許，攜同其幼子丙○○（六歲）與友人戊○○一起前往甲○○位於花蓮
  市○○街七十七巷一號五樓第五○五室住處進行蒐證。嗣後乙○○見吳辰珮自甲○○前開住處走出，乙○○即當場與吳辰珮發生嚴重爭吵。隨後乙○○等人離去後，
  甲○○下樓發現其停置於樓下之汽車遭人刮傷，乃懷疑係乙○○等人所為，竟即駕
  車自後追趕，至同日十六時許，適因乙○○所駕駛之ＪＥ－八五八五號汽車在花蓮
  縣吉安鄉○○村○○路與吉興路口處遇紅燈號誌而停車而追及，甲○○旋即持鋁棒
  下車擊毀乙○○前開汽車之車窗玻璃，造成丙○○之左手遭玻璃割傷（甲○○涉嫌
  毀損、傷害部分，已經乙○○於偵查撤回其告訴而未經檢察官起訴），且基於恐嚇
  之犯意，對在場之乙○○、戊○○等人恐嚇稱：「有本事來找我，你怎們死的都不
  知道」等語，致乙○○、戊○○心生畏懼，致生危害渠等之安全。
二案經乙○○、戊○○訴由花蓮縣警察局吉安分局報請臺灣花蓮地方法院檢察署檢察
  官偵查起訴。
    理  由
一訊據被告甲○○雖坦承其於前開時地以鋁棒擊毀乙○○所有汽車車窗，並造成丙○○受傷之事實，惟矢口否認其有公訴意旨所指之恐嚇犯行，並辯稱：當時因告訴人
  乙○○要倒車撞伊，伊才說「來撞呀！來撞呀！」，事實上伊並未恐嚇乙○○、戊○○二人云云。
二惟查：
  (一)右揭事實，已經告訴人乙○○、戊○○於警訊、偵查、原審及本院審理中明確證
    述屬實。被告於警訊中亦坦承其於右揭時地以鋁棒擊毀乙○○汽車之車窗玻璃後
    ，因一時氣憤說了「幾句氣話」等語（見偵查卷第二七至二八頁），核與被告與
    乙○○嗣後所簽署和解書：「．．．至於恐嚇部分乃一時之氣話．．．」等記載
    內容相符（見偵查卷第三四頁），足徵告訴人乙○○、戊○○所為前開指訴，並
    非虛構。
  (二)另被告先於檢察官偵查時辯稱：因乙○○「作勢」要倒車撞伊，伊才回到車內拿
    鋁棒擊毀乙○○汽車車窗（見偵查卷第六一頁）；於原審審理時則稱：是乙○○
    先駕車撞伊，伊為了反擊，才回車上拿鋁棒敲乙○○汽車車窗（見原審卷第十六
    頁）；於本院調查時又稱：當時乙○○倒車撞到伊車（見本院卷第五一頁），前
    後已有不符。況被告挾憤一路追趕乙○○，並當街攔阻乙○○汽車，來勢洶洶，
    乙○○稱其倒車之目的是為了儘速脫離現場一節，衡情亦屬可信，被告辯稱乙○○當時曾倒車撞伊一節，亦不足採信。
二原審判決所記載之理由，與本判決理由不相砥觸者，均引用之。
三原審予以論科，固非無見，惟查公訴意旨所指被告對丁○○、丙○○恐嚇部分，並
  不成立犯罪，原判決於此認定有誤（詳如後述），且被告於交通要道當街攔阻告訴
  人汽車，對告訴人施予恐嚇，行徑囂張，目無法紀，惡性不輕，原審僅量處拘役二
  十日，亦嫌過輕，檢察官上訴意旨指摘原判決量刑不當，亦屬有據，本院自應予以
  撤銷改判。爰審酌上情，及被告嗣後已經在本院受命法官勸諭之下，與告訴人乙○○、戊○○達成民事和解，並已履行完畢，衡情尚有悔意等一切情狀後，量處有期
  徒刑三月，並諭知易科罰金之折算標準，以示懲儆。
四公訴意旨略以：被告於前揭時地亦同時對丙○○、丁○○二人實施恐嚇云云。惟丁○○於原審審理時明確證稱：被告並未於右揭時地對伊實施恐嚇（見原審卷第十九
  頁、第五五頁），且丙○○於案發當時僅係六歲之兒童，而本件糾紛係起因於乙○○與被告間之感情糾葛，與稚子無關，衡情被告亦顯然無對丙○○實施恐嚇之犯意
  ，公訴意旨所指被告此部分犯行，顯然不能證明，惟因公訴人認被告此部分行為與
  前述犯行有想像競合犯之裁判上一罪關係，故不另為無罪之諭知。
五檢察官上訴意旨雖另略以：被告另在花蓮市○○街（美琪飯店附近）對丁○○及戊○○恐嚇：「小心點」，其此部分犯行與前述犯罪有裁判上一罪關係，原審漏未審
  判，尚有違誤云云。惟查，此部分事實係發生於本件犯罪事實發生之前（當時丁○○與戊○○共乘一輛機車），戊○○且已經於原審審理時稱伊沒有聽到前述恐嚇言
  詞，自無因而心生畏懼之可言，而檢察官起訴被告對丁○○恐嚇部分，並不成立犯
  罪已如前述，檢察官上訴意旨此部分陳述即使屬實，亦非本件起訴效力所及，檢察
  官上訴意旨指摘原審就此部分事實漏未審判一節，亦有誤會，附此一併敘明。
據上論斷，應依刑事訴訟法第三百六十九條第一項前段、第三百七十三條、第三百六
十四條、第二百九十九條第一項前段，刑法第三百零五條、第五十五條前段、第四十
一條、罰金罰鍰提高標準條例第一條前段、第二條，判決如主文。
本案經檢察官邱雲昌到庭執行職務。
中      華      民      國    九十二    年      四      月    二十三    日
                                    審判長法官  謝  志  揚
                                          法官  蔣  有  木
                                          法官  何  方  興
右正本證明與原本無異。
本件不得上訴。
                                        書記官  劉  妙  娘
中      華      民      國    九十二    年      四      月    二十三    日


司法院資訊處製作；財團法人民間司法改革基金會備份。
